# 求助陈版主，报刊企业收入确认问题

提问人：yqcindy 时间：2015-12-17 10:20:01
某A报社拥有一项报纸报刊发行号，将其转让给控股子公司B有限公司进行运营，A报社对B公司运营收入按照固定比例进行分成。B公司向外部客户开具全额收入发票，A公司按照固定比例每月向B收取分成费用并向B开具发票。 B公司应按照全额认定收入还是按照减去支付给A报社的费用计算收入？ B公司运营的报纸一旦出现诉讼， 被诉主体应为持有发行号的A报社还是实际运营的B公司？

回答人：chenyiwei
首先，该种运营模式是否合规，请咨询律师的法律意见，或咨询当地的新闻出版广电主管部门。对发生诉讼时应以谁为被告的问题，请咨询律师。
其次，如果不考虑合规性问题，单就你说的业务的会计问题而言，A应按照《企业会计准则第 14 号——收入》中的“让渡资产使用权收入”模式确认收入，在收取分成款的权利确立且金额能够可靠确定时确认收入；B应全额确认对外交易的收入，向A支付的使用费计入其营业成本。